臺灣新北地方法院板橋簡易庭民事裁定
111年度板簡字第857號
原      告  曾流芳  
            張曉霓  
            張曉嬙  
共      同
訴訟代理人  郝燮戈律師
被      告  葉碧雲  

            吳志明  
上列當事人間請求返還租賃房屋等事件，本院裁定如下：
    主  文
本件應再開言詞辯論。
    理  由
一、按關於財產權之訴訟，其標的之金額或價額在新臺幣50萬元
    以下者，適用本章所定之簡易程序。下列各款訴訟，不問其
    標的金額或價額一律適用簡易程序：一、因建築物或其他工
    作物定期租賃或定期借貸關係所生之爭執涉訟者。二、僱用
    人與受僱人間，因僱傭契約涉訟，其僱傭期間在一年以下者
    。三、旅客與旅館主人、飲食店主人或運送人間，因食宿、
    運送費或因寄存行李、財物涉訟者。四、因請求保護占有涉
    訟者。五、因定不動產之界線或設置界標涉訟者。六、本於
    票據有所請求而涉訟者。七、本於合會有所請求而涉訟者。
    八、因請求利息、紅利、租金、退職金或其他定期給付涉訟
    者。九、因動產租賃或使用借貸關係所生之爭執涉訟者。十
    、因第1款至第3款、第6款至第9款所定請求之保證關係涉訟
    者。十一、本於道路交通事故有所請求而涉訟者。十二、適
    用刑事簡易訴訟程序案件之附帶民事訴訟，經裁定移送民事
    庭者。不合於前二項規定之訴訟，得以當事人之合意，適用
    簡易程序，其合意應以文書證之。不合於第1項及第2項之訴
    訟，法院適用簡易程序，當事人不抗辯而為本案之言詞辯論
    者，視為已有前項之合意。民事訴訟法第427條第1項至第4
    項定有明文。
二、本件依原告起訴狀所載，兩造間成立不定期租賃契約，故本
    件非屬民事訴訟法第427條第2項第1款之因建築物之定期租
    賃之爭執涉訟。又原告依民法第455條前段、第767條第1項
    前段、中段訴請被告葉碧雲、吳志明自門牌號碼新北市○○區
    ○○街00巷00○0號房屋（門牌整編後為新北市○○區○○街00巷00
    號5樓，下稱系爭房屋）遷出並返還原告，及依民法第439條
    前段規定，請求被告葉碧雲給付租金新臺幣（下同）89,200
    元，其中系爭房屋之訴訟標的價額核定為445,800元（計算
    式：148,600×3＝445,800），加計租金請求之89,200元，故
    本件訴訟標的價額為535,000元，已逾民事訴訟法第427條第
    1項之訴訟標的價額在50萬元以下之情形，且本件當事人並
    未合意適用簡易程序，亦未經被告到庭進行言詞辯論而視為
    合意之情形，應適用一般訴訟程序。本件前誤用簡易程序進
    行辯論，尚有違誤，爰裁定再開辯論。
中　　華　　民　　國　　111 　年　　7 　　月　　27　　日
                  臺灣新北地方法院板橋簡易庭
                      法　官　陳怡親
以上正本係照原本作成。
本裁定不得抗告。
中　　華　　民　　國　　111 　年　　7 　　月　　27　　日
                      書記官　劉芷寧